最高法院刑事判決　　　　　　　　　　　　　　　　八十七年度台上字第二八六號
　　上　 訴　 人　台灣高等法院台中分院檢察署檢察官
　　上訴人即被告　甲○○
　　選 任辯護 人　吳
右上訴人等因被告偽造有價證券案件，不服台灣高等法院台中分院中華民國八十六年
一月二十三日第二審更審判決（八十五年度上更(一)字第一八七號，起訴案號：台灣台
中地方法院檢察署八十二年度偵字第一六三○號），提起上訴，本院判決如左：
    主  文
上訴駁回。
    理  由
按刑事訴訟法第三百七十七條規定，上訴於第三審法院，非以判決違背法令為理由，
不得為之。是提起第三審上訴，應以原判決違背法令為理由，係屬法定要件。如果上
訴理由狀並未依據卷內訴訟資料，具體指摘原判決不適用何種法則或如何適用不當，
或所指摘原判決違法情事，顯與法律規定得為第三審上訴理由之違法情形，不相適合
時，均應認其上訴為違背法律上之程式，予以駁回。本件原判決論處上訴人即被告甲
○○以意圖供行使之用，而偽造有價證券罪刑。係依憑告訴人陳美麗於偵、審中之明
確指證，證人蔡顏燕音、王嘉利等人之證言，參酌被告經緝獲後於第一、二審審理中
供承之情節，卷附告訴人於民國八十一年七月一日在台灣日報刊登遺失空白支票聲明
作廢啟事之剪報及被告偽造之支票貳紙、本票乙紙等證據資料，而為論斷，已述其
所憑之證據及認定之理由。而以被告所辯：伊所為應不構成偽造有價證券罪云云，為
飾卸之詞，不足採取，在理由內依調查所得證據，詳加指駁。雖原判決事實欄第一行
將被告於八十一年六月三十日，擅自取走告訴人空白支票，誤載為八十一年六月三日
；及於理由欄第二項第一、二行贅載被告另犯刑法第三百三十九條第一項之詐欺罪等
語，然上開誤載及贅詞，業經原法院於判決後另以裁定更正在案，有原法院八十六年
三月五日之刑事裁定可稽。從形式上觀察，原判決並無採證違法、判決不載理由或理
由矛盾之違法情形存在。檢察官及被告上訴意旨，就原審所為更正裁定，究竟如何違
背法令，並無一語涉及，徒執上開更正前之誤載、贅詞妄加指摘；被告並就原審取捨
證據、判斷事實之職權行使，專憑己見，漫事爭執，均難認已符合首揭法定之第三審
上訴要件。又原審認定被告擅自取走告訴人所有票號自六九○八六二號至六九○九○
○號空白支票三十九張。上開支票既屬連號，其總數為三十九張，並無違誤。被告上
訴意旨主張上開連號空白支票應為三十八張云云，殊非依據卷內資料為指摘之適法第
三審上訴理由。依首開說明，其上訴均違背法律上之程式，應予駁回。
據上論結，應依刑事訴訟法第三百九十五條前段，判決如主文。
中      華      民      國    八十七    年      一      月    二十二    日
                              最高法院刑事第六庭
                                  審判長法官  黃  劍  青
                                        法官  劉  敬  一
                                        法官  林  增  福
                                        法官  邵  燕  玲
                                        法官  張  清  埤
      右正本證明與原本無異
                                              書  記  官
中      華      民      國    八十七    年      二      月      四      日
